# 其他股东股权转让导致丧失控制权问题

提问人：tucan202 时间：2017-01-23 20:02:47
陈版主您好： 请教一个被动丧失控制权问题：A公司持有D公司35%股权，为第一大股东，另外B和C分别持有D公司25%的股权，那么A在编制合并报表时将D纳入合并范围，同时单体报表按照成本法核算；今年 11 月份B将其股权转让给C，则C持有D公司50%股权，A丧失了控股股东的地位；那么首先在A单体报表，参考《企业会计准则第 2 号——长期股权投资（ 2014 年修订） 》 第十五条的规定： “ 投资方因处置部分权益性投资等原因丧失了对被投资单位的控制的，在编制个别财务报表时，处置后的剩余股权能够对被投资单位实施共同控制或施加重大影响的，应当改按权益法核算，并对该剩余股权视同自取得时即采用权益法核算进行调整；问题是：（ 1 ）如果取得股权日至丧失控制权日跨年，那么A单体报表本期按照权益法核算，是否需要调整年初未分配利润，还是直接调整当期损益？（ 2 ）合并报表应该需要合并D公司的1-11月份利润表，那么对D公司1-11月份的净利润是否确认为投资收益？

回答人：chenyiwei
首先，请注意确保A此前对D有控制权而在股权变动后丧失控制权的判断是合理的。我个人理解不能仅仅依据是否为第一大股东而认定具有控制权。 其次，假设你的判断是合理的，则：（ 1 ）如果取得股权日至丧失控制权日跨年，那么A单体报表本期按照权益法核算，就需要进行追溯调整前期个别报表的处理。（ 2 ）对D公司 1 ～ 11 月的净利润在合并报表层面不会以“投资收益”一个总数体现，而是分别体现在各个收入、成本费用项目中。